---
title: "Precipitaciones en Australia"
author: 'Ithan Moreira Rut: 18865575-0'
date: '2022-06-14'
output:
html_document: default
---

Librerías usadas

```{r, eval = FALSE}
library(dplyr)
library(readr)
library(ggplot2)
library(SamplingUtil)
```

## Pregunta 1

Cargue la información de las lluvias de Australia. Verifique que la información se ha leído correctamente, además, de que las variables tienen el tipo correspondiente. 

```{r df, cache = TRUE}
df = read.csv("lluvia.csv")
dplyr::glimpse(df)
```
Finalmente obtenga una muestra aleatoria de simple de tamaño 5000. Para poder replicar sus resultados, es requerido que antes de cada muestreo aleatorio fije una semilla utilizando la función set.seed()

```{r muestra_aleatoria_simple, cache = TRUE, dependson = "df"}
set.seed(200) #Semilla fijada en 200
df_muestra = df %>% dplyr::sample_n(size=5000, remplace = FALSE)
```

## Pregunta 2
Utilizando la muestra aleatoria obtenida en la pregunta 1, indique:

### A) Probabilidad de que llueva hoy
```{r ,cache = TRUE,dependson="muestra_aleatoria_simple"}

df_muestra$LluviaHoy %>% mean()*100
```
Data Completa
```{r ,cache = TRUE,dependson="df"}
df$LluviaHoy %>% mean()*100
```

### B) Probabilidad de que un día tenga menos de 8 horas de sol
```{r ,cache = TRUE,dependson="muestra_aleatoria_simple"}

df_muestra %>% filter(Sol<8) %>% summarise(media = n()/nrow(df_muestra)*100 )
```
Data Completa
```{r ,cache = TRUE,dependson="df"}
df %>% filter(Sol<8)%>% select(Sol) %>% summarise(media = n()/nrow(df)*100 )
```
### C) Probabilidad de que la temperatura a las 3pm sea sobre 20°C en invierno
```{r ,cache = TRUE,dependson="muestra_aleatoria_simple"}

df_muestra %>% filter(Temp3pm>20 & Estacion=="Invierno") %>% summarise(media = n()/nrow(df_muestra)*100 )
```
Data Completa
```{r ,cache = TRUE,dependson="df"}
df %>% filter(Temp3pm>20 & Estacion=="Invierno") %>% summarise(media = n()/nrow(df)*100 )
```

### D) Probabilidad de que lluevan entre 5mm y 10mm, en un clima Koppen Subtropical
```{r ,cache = TRUE,dependson="muestra_aleatoria_simple"}

df_muestra %>% filter(Koppen=="Subtropical" & Lluvia>5.0 & Lluvia<10.0 ) %>% 
           summarise(media = n()/nrow(df_muestra)*100 )
```
Data Completa
```{r ,cache = TRUE,dependson="df"}
df %>% filter(Koppen=="Subtropical" & Lluvia>5.0 & Lluvia<10.0) %>% summarise(media = n()/nrow(df)*100 )
```


### E) Repita las preguntas anteriores utilizando el conjunto completo de datos y compare sus resultados. La muestra obtenida es representativa?,¿cómo mejoraría la muestra aleatoria?
```
La muestra es representativa en la temperatura a las 3pm y los milímetros de lluvia, se podrían probar otros tipos de muestreos para evaluar los datos.

```

## Pregunta 3

Utilice un muestreo estratificado de tamaño 5000 según el indice Koppen de la zona.

```{r df_muestraEstratificado,cache = TRUE,dependson="df"}
df %>% select(Koppen) %>% table() %>% prop.table()
Estrato=SamplingUtil::nstrata(5000, wh = c(0.029850, 0.088250,0.356350,0.385875,0.139675))

#MuestraDesert
set.seed(200) #Semilla fijada en 200
MuestraDesert = df %>% filter(Koppen=="Desert") %>% dplyr::sample_n(size=Estrato[1], remplace = FALSE)
#MuestraDesert
set.seed(200) #Semilla fijada en 200
MuestraGrassland = df %>% filter(Koppen=="Grassland") %>% dplyr::sample_n(size=Estrato[2], remplace = FALSE)
#MuestraDesert
set.seed(200) #Semilla fijada en 200
MuestraSubtropical = df %>% filter(Koppen=="Subtropical") %>% dplyr::sample_n(size=Estrato[3], remplace = FALSE)
#MuestraDesert
set.seed(200) #Semilla fijada en 200
MuestraTemperate = df %>% filter(Koppen=="Temperate") %>% dplyr::sample_n(size=Estrato[4], remplace = FALSE)
#MuestraDesert
set.seed(200) #Semilla fijada en 200
MuestraTropical = df %>% filter(Koppen=="Tropical") %>% dplyr::sample_n(size=Estrato[5], remplace = FALSE)

df_muestraEstratificado = rbind(MuestraDesert, MuestraGrassland, MuestraSubtropical,
                                MuestraTemperate, MuestraTropical)
rm(MuestraDesert); rm(MuestraGrassland); rm(MuestraSubtropical)
rm(MuestraTemperate); rm(MuestraTropical);rm(Estrato)
```

La proporción de la muestra por zona Koppen debe ser equivalente a la proporción real de la población.

```{r ,dependson="df_muestraEstratificado"}
prop.table(table(df_muestraEstratificado$Koppen))
```

Utilizando la muestra estratificada indique:

### A) Probabilidad de que llueva hoy
```{r ,cache = TRUE,dependson="df_muestraEstratificado"}
df_muestraEstratificado$LluviaHoy %>% mean()*100
```
### B) Probabilidad de que un día tenga menos de 8 horas de sol
```{r ,cache = TRUE,dependson="df_muestraEstratificado"}
df_muestraEstratificado %>% filter(Sol<8) %>% 
  summarise(media = n()/nrow(df_muestraEstratificado)*100 )
```
### C) Probabilidad de que la temperatura a las 3pm sea sobre 20°C en invierno
```{r ,cache = TRUE,dependson="df_muestraEstratificado"}
df_muestraEstratificado %>% filter(Temp3pm>20 & Estacion=="Invierno") %>% 
  summarise(media = n()/nrow(df_muestraEstratificado)*100 )
```
### D) Probabilidad de que lluevan entre 5mm y 10mm, en un clima Koppen Subtropical
```{r ,cache = TRUE,dependson="df_muestraEstratificado"}
df_muestraEstratificado %>% filter(Koppen=="Subtropical" & Lluvia>5.0 & Lluvia<10.0) %>% 
  summarise(media = n()/nrow(df_muestraEstratificado)*100 )
```

Han mejorado los resultados al utilizar un muestreo aleatorio estratificado en comparación al muestreo aleatorio simple?

```{r, echo = FALSE}
tab = matrix ( c(21.96,22.26,21.56,44.21,42.9,44.21,6.5,6.54,6.95,1.66,1.92,1.47), ncol = 3 , byrow = TRUE )

#define los nombres de las columnas y los nombres de las filas de los nombres de las columnas de la matriz

colnames (tab) = c ('df', ' df_muestra', 'df_muestraEstratificado')
rownames (tab) = c ('Pregunta A','Pregunta B','Pregunta C','Pregunta D')
tab = as.data.frame(tab)
tab
```


## Pregunta 4

Utilizando la muestra estratificada, determine un intervalo de confianza al 95%:

### A) Para el promedio de temperatura de Australia a las 9am
```{r ,cache = TRUE,dependson="df_muestraEstratificado"}
ConfPromedio9=df_muestraEstratificado%>% select(Temp9am)%>% t.test(conf.level=0.95)

ConfPromedio9$conf.int 
rm(ConfPromedio9)
```

Data Completa

```{r ,cache = TRUE,dependson="df"}

df$Temp9am %>% mean()

```

### B) Para el promedio de temperatura de Australia a las 9am en las distintas estaciones del año. Compare sus  intervalos

* **Verano**
```{r ,cache = TRUE,dependson="df_muestraEstratificado"}
df_muestraEstratificado%>% filter(Estacion=="Verano") %>% select(Temp9am)%>% t.test(conf.level=0.95) 

```
Data Completa
```{r ,cache = TRUE,dependson="df"}

df %>% filter(Estacion=="Verano") %>% summarise(media = mean(Temp9am) )

```


* **Otoño**
```{r ,cache = TRUE,dependson="df_muestraEstratificado"}
df_muestraEstratificado%>% filter(Estacion=="Oto\xf1o") %>% select(Temp9am)%>% t.test(conf.level=0.95) 

```
Data Completa
```{r ,cache = TRUE,dependson="df"}

df %>% filter(Estacion=="Oto\xf1o")%>% summarise(media = mean(Temp9am) )

```
* **Invierno**
```{r ,cache = TRUE,dependson="df_muestraEstratificado"}
df_muestraEstratificado%>% filter(Estacion=="Invierno") %>% select(Temp9am)%>% t.test(conf.level=0.95) 

```
Data Completa
```{r ,cache = TRUE,dependson="df"}

df %>% filter(Estacion=="Invierno") %>% summarise(media = mean(Temp9am) )

```

* **Primavera**
```{r ,cache = TRUE,dependson="df_muestraEstratificado"}
df_muestraEstratificado%>% filter(Estacion=="Primavera") %>% select(Temp9am)%>% t.test(conf.level=0.95) 

```
Data Completa
```{r ,cache = TRUE,dependson="df"}

df %>% filter(Estacion=="Primavera") %>% summarise(media = mean(Temp9am) )
```

### C) Para la proporción de días con lluvias (variable lluviaHoy) 
```{r ,cache = TRUE,dependson="df_muestraEstratificado"}
df_muestraEstratificado%>% select(LluviaHoy) %>% table() 

prop.test(x=1079,n=5003,conf.level=0.95)$conf.int


```
Data Completa
```{r ,cache = TRUE,dependson="df"}
df$LluviaHoy %>% mean()

```

### D) Obtenga los indicadores puntuales en cada caso para los datos completos, ¿estos están contenidos en el intervalo de confianza propuesto?
```
Si, todos estaba entre los intervalos de confianza de la muestra.

```

## Pregunta 5

Utilizando la muestra estratificada, pruebe al 10% de significancia las siguientes afirmaciones:


### A) La temperatura promedio a a las 9am en Australia es menor a los 18°C
```r
H0>=18 ; H1<18
```
```{r ,cache = TRUE,dependson="df_muestraEstratificado"}
df_muestraEstratificado %>% select(Temp9am) %>% t.test(mu=18,alternative= "l", conf.level=0.90)

```
```
No existe evidencia estadística suficiente para rechazar H0

```


Data Completa
```{r ,cache = TRUE,dependson="df"}
df$Temp9am %>% mean()

```

### B) Las horas de sol en una zona Koppen desértica es de 9 horas
```r
H0=9 ; H1!=9
```
```{r ,cache = TRUE,dependson="df_muestraEstratificado"}

df_muestraEstratificado %>%
  filter(Koppen == "Desert") %>%
  select(Sol) %>% t.test(mu=9, alternative = "t", conf.level = 0.9)
```
```
No existe evidencia estadística suficiente para rechazar H0

```
Data Completa
```{r ,cache = TRUE,dependson="df"}
df %>% filter(Koppen=="Desert") %>% summarise(media = mean(Sol) )

```


### C) El porcentaje de humedad a las 3pm en invierno en una zona tropical es menor al 45%
```r
H0>=65 ; H1<65
```
```{r ,cache = TRUE,dependson="df_muestraEstratificado"}
(df_muestraEstratificado$Hum3pm < 45) %>%  table() %>% prop.test(p = 0.65 , alternative= "l", conf.level=0.9)
```
```
Existe evidencia estadística suficiente para rechazar H0

```
Data Completa
```{r ,cache = TRUE,dependson="df"}
(df$Hum3pm < 45) %>% table() %>% prop.table()*100

```


### D) En invierno, la humedad a las 3pm es igual en una zona tropical y una zona subtropical
```r
H0:tropical==subtropical ; H1:tropical!=subtropical
```
```{r ,cache = TRUE,dependson="df_muestraEstratificado"}
Mtropical=df_muestraEstratificado %>% 
                        filter(Estacion=="Invierno" & Koppen=="Tropical" ) %>% 
                        select(Hum3pm)

Msubtropical=df_muestraEstratificado %>% 
                        filter(Estacion=="Invierno" & Koppen=="Subtropical") %>% 
                        select(Hum3pm)

t.test(x=Msubtropical$Hum3pm, y=Mtropical$Hum3pm,
       mu = 0, alternative = "t", var.equal = FALSE)
rm(Mtropical);rm(Msubtropical)
```
```
Existe evidencia estadística suficiente para rechazar H0

```
Data Completa
```{r ,cache = TRUE,dependson="df"}
df %>% filter(Estacion=="Invierno" & Koppen=="Tropical" ) %>% 
  select(Hum3pm) %>% summarise(media = mean(Hum3pm) )

df %>% filter(Estacion=="Invierno" & Koppen=="Subtropical") %>% 
  select(Hum3pm) %>% summarise(media = mean(Hum3pm) )

```
### E) Obtenga los indicadores puntuales en cada caso para los datos completos y compare sus resultados.
```
La data completa refleja las hipótesis, aceptando la pregunta B donde al ser una diferencia pequeña no se alcanza a rechazar la H0.
```
## Pregunta 6

### A) Para el promedio de temperatura de Australia a las 9am
```{r ,cache = TRUE,dependson="df_muestraEstratificado"}
df_muestraEstratificado %>%
  select(Temp9am) %>%
  ggplot(., aes(x = Temp9am)) +
  geom_histogram(position = "identity", bins = 150, alpha = 0.8) +
  scale_fill_manual(values = c("#98ECAE", "#EC98A9"))+
  geom_vline(xintercept = 17.93521, 
             color = "#A61F3A", size=1)+
  geom_vline(xintercept = 18.30185, 
             color = "#5A9A16", size=1,show.legend = "Intervalo")+
  theme_minimal()

df_muestraEstratificado%>%
  select(Temp9am) %>% summarise(media = mean(Temp9am)) %>% mutate(TempMedia='TempMedia') %>% 
  
  ggplot(., aes(x = TempMedia, y=media)) +
  geom_bar( stat = "identity", alpha = 0.8) +
  geom_hline(yintercept = 17.93521, 
             color = "#A61F3A", size=1)+
  geom_hline(yintercept = 18.30185, 
             color = "#5A9A16", size=1)+
  theme_minimal()
```

### B) Para el promedio de temperatura de Australia a las 9am en las distintas estaciones del año. Compare sus  intervalos

* **Verano**
```{r ,cache = TRUE,dependson="df_muestraEstratificado"}
df_muestraEstratificado%>%  filter(Estacion=="Verano")%>%
  select(Temp9am,Estacion)%>% group_by(Estacion) %>% summarise(media = mean(Temp9am)) %>% 
ggplot(., aes(x = Estacion, y=media)) +
  geom_bar( stat = "identity", alpha = 0.8) +
  geom_hline(yintercept = 22.73771, 
             color = "#A61F3A", size=1)+
  geom_hline(yintercept = 23.34432, 
             color = "#5A9A16", size=1)

df_muestraEstratificado%>%  filter(Estacion=="Verano")%>%
  select(Temp9am,Estacion)%>% 
  ggplot(., aes(x = Temp9am)) +
  geom_histogram(position = "identity", bins = 150, alpha = 0.8) +
  scale_fill_manual(values = c("#98ECAE", "#EC98A9"))+
  geom_vline(xintercept = 22.73771, 
             color = "#A61F3A", size=1)+
  geom_vline(xintercept = 23.34432, 
             color = "#5A9A16", size=1,show.legend = "Intervalo")+
  theme_minimal()

```

* **Otoño**
```{r ,cache = TRUE,dependson="df_muestraEstratificado"}

df_muestraEstratificado%>%  filter(Estacion=="Oto\xf1o")%>%
  select(Temp9am)%>%mutate(Estacion="Otono") %>% group_by(Estacion) %>% summarise(media = mean(Temp9am)) %>% 
  ggplot(., aes(x = Estacion, y=media)) +
  geom_bar( stat = "identity", alpha = 0.8) +
  geom_hline(yintercept = 18.01701, 
             color = "#A61F3A", size=1)+
  geom_hline(yintercept =18.63500, 
             color = "#5A9A16", size=1)

df_muestraEstratificado%>%  filter(Estacion=="Oto\xf1o")%>%
  select(Temp9am)%>%
  ggplot(., aes(x = Temp9am)) +
  geom_histogram(position = "identity", bins = 150, alpha = 0.8) +
  scale_fill_manual(values = c("#98ECAE", "#EC98A9"))+
  geom_vline(xintercept = 18.01701, 
             color = "#A61F3A", size=1)+
  geom_vline(xintercept = 18.63500, 
             color = "#5A9A16", size=1,show.legend = "Intervalo")+
  theme_minimal()


```

* **Invierno**
```{r ,cache = TRUE,dependson="df_muestraEstratificado"}
df_muestraEstratificado%>%  filter(Estacion=="Invierno")%>%
  select(Temp9am,Estacion)%>% group_by(Estacion) %>% summarise(media = mean(Temp9am)) %>% 
  ggplot(., aes(x = Estacion, y=media)) +
  geom_bar( stat = "identity", alpha = 0.8) +
  geom_hline(yintercept = 12.68185, 
             color = "#A61F3A", size=1)+
  geom_hline(yintercept =13.27242, 
             color = "#5A9A16", size=1)

df_muestraEstratificado%>%  filter(Estacion=="Invierno")%>%
  select(Temp9am,Estacion)%>% 
  ggplot(., aes(x = Temp9am)) +
  geom_histogram(position = "identity", bins = 150, alpha = 0.8) +
  scale_fill_manual(values = c("#98ECAE", "#EC98A9"))+
  geom_vline(xintercept = 12.68185, 
             color = "#A61F3A", size=1)+
  geom_vline(xintercept = 13.27242, 
             color = "#5A9A16", size=1,show.legend = "Intervalo")+
  theme_minimal()
```

* **Primavera**

```{r ,cache = TRUE,dependson="df_muestraEstratificado"}
df_muestraEstratificado%>%  filter(Estacion=="Primavera")%>%
  select(Temp9am,Estacion)%>% group_by(Estacion) %>% summarise(media = mean(Temp9am)) %>% 
  ggplot(., aes(x = Estacion, y=media)) +
  geom_bar( stat = "identity", alpha = 0.8) +
  geom_hline(yintercept = 18.40465, 
             color = "#A61F3A", size=1)+
  geom_hline(yintercept =19.06540, 
             color = "#5A9A16", size=1)

df_muestraEstratificado%>%  filter(Estacion=="Primavera")%>%
  select(Temp9am,Estacion)%>% 
  ggplot(., aes(x = Temp9am)) +
  geom_histogram(position = "identity", bins = 150, alpha = 0.8) +
  scale_fill_manual(values = c("#98ECAE", "#EC98A9"))+
  geom_vline(xintercept = 18.40465, 
             color = "#A61F3A", size=1)+
  geom_vline(xintercept = 19.06540, 
             color = "#5A9A16", size=1,show.legend = "Intervalo")+
  theme_minimal()
```

### C) Para la proporción de días con lluvias (variable lluviaHoy) 
```{r ,cache = TRUE,dependson="df_muestraEstratificado"}
df_muestraEstratificado%>%
  select(LluviaHoy)%>% mutate(target=case_when(LluviaHoy==0~ "No",
                                               LluviaHoy==1~"Si")) %>% 
  group_by(target) %>%summarise(contador = n()) %>% mutate(prop=contador/sum(contador)*100) %>% 
  
  ggplot(., aes(x = target, y=prop)) +
  geom_bar( stat = "identity", alpha = 0.8) +
  geom_hline(yintercept = 20.43964, 
             color = "#A61F3A", size=1)+
  geom_hline(yintercept = 22.73849, 
             color = "#5A9A16", size=1)+
  theme_minimal()

```